【裁判字號】    90,易,2038
【裁判日期】    920106
【裁判案由】    賭博
【裁判全文】
臺灣桃園地方法院刑事判決                          九十年度易字第二三八號
    公  訴  人  臺灣桃園地方法院檢察署檢察官
    被      告  庚○○  女  二.
    被      告  甲○○  女  三.
    被      告  己○○  女  二.
    被      告  癸○○  男  三.
    被      告  丁○○  男  三.
右列被告因賭博案件，經檢察官提起公訴（九十年度偵字第二五六八號），本院判決
如左：
    主  文
庚○○、甲○○、己○○共同以賭博為常業，各處有期徒刑參月，如易科罰金，均以
參佰元折算壹日，均緩刑貳年。扣案之幸運九八機台肆拾壹台、賓果王（六人座）壹
台，跑馬台（八人座）壹台、玩檯記錄單貳張、機台出牌記錄單肆張均沒收。
丁○○連續在公眾得出入之場所賭博財物，處罰金壹仟元，如易服勞役，以參佰元折
算壹日。扣案之幸運九八機台肆拾壹台、賓果王（六人座）壹台，跑馬台（八人座）
壹台均沒收。
癸○○在公眾得出入之場所賭博財物，處罰金伍佰元，如易服勞役，以參佰元折算壹
日。扣案之幸運九八機台肆拾壹台、賓果王（六人座）壹台，跑馬台（八人座）壹台
均沒收。
    事  實
一、戊○○（已審結）係設於桃園縣中壢市○○路十五號一樓之五十一號亞大利電子
    遊戲場（該遊戲場係民國七十五年四月十七日經桃園縣政府核准設立，並於八十
    九年十一月六日經該府核准為名稱及負責人）之負責人，基於以賭博為常業之犯
    意，自八十九年十一月十一日起，在上址擺放電子遊戲機台：(1)幸運九八機台四
    十一台、(2)賓果王（六人座）一台、(3)跑馬台（八人座）一台，並以月薪新台幣
    （以下同）一萬八千元雇用，與之有犯意聯絡之辛○○（同年月十四日開始上班
    ，已審結）、子○○（同年月十三日開始上班，已審結）及庚○○（同年月十二
    日開始上班）、甲○○、己○○（均係同年月十三日開始上班）擔任現場服務生
    ，負責向客人收錢並為客人在機台上開分、客人玩畢後通知戊○○洗分及倒茶水
    等工作，共同與不特定之客人賭博財物，均以此為生。其把玩方式為：(1)幸運九
    八機台係以二百元開二百分，客人一次最少下注二十分，最多八十分，螢幕會出
    現七張牌，二張是已經翻開出現數字（一到十三），另外五張蓋著，客人下指令
    開牌，該五張牌的數字就會翻開，如果七張牌出現二副對子，就可以得到與下注
    分數相等之分數，視各種不同牌面，機台會自己顯示出分數，最高可得到一千倍
    （即客人下注二十分，少者可得二十分，最多可得二萬分）。如果只有一副對子
    或沒有對子，則分數即被扣除；(2)賓果王機台係以一百元開一百分，由客人下注
    一定之分數，選擇一個至六個號碼（一到三十六，加上○及○○及○○○三個號
    碼總共是三十九個號碼）後，機台會有一顆球出現掉落輪盤內之數字格子內，如
    客人選擇之號碼中有一與該號碼相同者即可得分（如係選擇一個號碼者，可得三
    十六倍之分數；選擇二個號碼者，得十八倍，以下依此類推），否則所下注之分
    數扣除；(3)跑馬機台亦係以一百元開一百分，由客人下注一定之分數，選擇一號
    至六號馬匹下注，每匹馬之倍數不一，如所下注之馬跑第一、二名者，可以取得
    不同倍數之分數，否則所下注之分數扣除；客人不欲繼續把玩者，由辛○○等服
    務生通知戊○○為其洗分，如機台上剩餘分數達五千分以上者，每五千分可兌換
    七星牌洋菸一條，每日最多可兌換四條。丁○○自前開遊樂場開始營業起，基於
    概括犯意，至該遊樂場以前開述方式，把玩幸運九八機台，與戊○○賭博財物一
    次，嗣於同年月十四日二十時三十分許，丁○○、癸○○及壬○○、乙○○、丑
    ○○、丙○○（後四人已審結）於上址把玩機台，與戊○○賭博財物時，經警搜
    索而查獲，並扣得前開電子遊戲機台及戊○○所有，供經營前開遊樂場用之玩檯
    記錄單二紙、機台出牌記錄單四張。
二、案經桃園縣警察局中壢分局報請臺灣桃園地方法院檢察署檢察官偵查起訴。
    理  由
一、訊據被告庚○○、甲○○、己○○、癸○○均矢口否認涉有上開賭博犯行，並均
    辯稱：不能換現金，並無賭博等語，被告丁○○於警訊時亦為相同之陳述。經查
    ：
（一）被告戊○○於前述時間、地點擺設如事實欄所示之電子遊戲機台，並先後僱用
      被告辛○○、子○○、庚○○、甲○○、己○○等五人為服務生，經營亞大利
      電子遊戲場，以如事實欄所示之方式，供不特定之客人把玩，如客人不欲繼續
      把玩者，由被告辛○○等服務生通知被告戊○○為客人洗分，並依事實欄所述
      之方式兌換七星牌洋菸，被告壬○○、乙○○、丑○○、丙○○、丁○○曾二
      度，被告癸○○於案發當日至該店把玩電子遊戲機台，嗣經警於前述時間在上
      址查獲被告被告癸○○、丁○○與壬○○、乙○○、丑○○、丙○○正分別把
      玩幸運九八機台，並扣得上開電子遊戲機台及戊○○所有，供經營前開遊樂場
      用之玩檯記錄單二紙、機台出牌記錄單四張等情，業據被告庚○○、甲○○、
      己○○、癸○○、丁○○及被告戊○○、辛○○、子○○、壬○○、乙○○、
      丑○○、丙○○分別於警訊及本院審理時暨被告戊○○、壬○○、乙○○於偵
      訊分別陳述在卷，並有前開電子遊戲機台及玩檯記錄單、出牌記錄單扣案可稽
      。
（二）被告戊○○經營之前開亞大利電子遊戲場係供不特定之客人進入把玩其所擺設
      前開電子遊戲機台，已如前述。是前開遊戲場係公眾得出入之場所，應可認定
      。再前開電子遊戲機台係依事實欄所述方式把玩等情，亦據被告戊○○於本院
      審理時陳述在卷。依其把玩方式觀之，該等機台上分數輸嬴之決定，純靠運氣
      ，不須技巧，故該等把玩行為顯具射倖性，其屬賭博行為，亦可認定。而客人
      把玩機台之初，其分數之取得係以現金一元比一分之方式，請被告辛○○等服
      務生開分（其中幸運九八機台最少應開分二百分，其餘二種至少開分一百分）
      ，客人把玩結果，如賭輸者，其所下注之分數被扣掉，相當於其下注之現金歸
      被告取得；客人如賭贏者，依各種不同情況取得相當於其所下注分數之一倍至
      一千倍之分數（見被告戊○○於本院審理時之陳述「幸運九八機台下注二十分
      ，最高可得二萬分」），而前開分數亦可以每五千分換取價值四百元之七星牌
      洋菸一條，（每日最高四條），亦即客人賭贏者，最高亦可取得相當於一千六
      百元之物品。是被告戊○○與客人賭博之標的物為「現金」及「洋菸」，均屬
      刑法第二百六十六條第一項所稱之「財物」，應可認定。是被告戊○○僱用被
      告辛○○、子○○、庚○○、甲○○、己○○等人為服務生，以前開電子遊戲
      機台與客人，即被告癸○○、丁○○、壬○○、乙○○、丑○○、丙○○等人
      賭博財物之行為，亦可認定。
（三）再依被告戊○○於審理時供稱：「（九八機台如何玩？）客人二百分可以開分
      ，一分一元，押注，一次最少二十分，最多可以押八十分。．．（這樣玩一次
      差不多要多久？）按分數下來以後，一定會翻牌，看看開牌的結果，開牌只要
      幾秒鐘就結束。」（筆錄第四頁）。是被告戊○○與客人間在數秒鐘之間，其
      輸贏少者二十元之現金，最多價值一千六百元之財物。參酌案發當晚被查獲之
      客人中少者開分四百分（被告丑○○、丙○○），多者開分一千分（被告壬○○、乙○○）等情，業據其等於警訊中陳述在卷；另被告子○○於審理時供稱
      ：「（十個裡面有幾人可以換到香煙？）差不多六、七個。」（筆錄第八頁）
      之財物不小。查刑法第二百六十六條第一項但書「以供人暫時娛樂之物為賭者
      」所以不成立犯罪，係因其所賭之標的物，僅足供人暫時娛樂之用，經濟價值
      微小，依社會觀念不予重視，而於社會經濟秩序無害。本件被告戊○○以前開
      電子遊戲機台與上門之客人，即被告壬○○等人所賭之標的物少者相當於現金
      二十元之分數，多者價值一千六百元之洋菸，該等物品既非供人暫時娛樂之用
      ，且其經濟價值亦不小。是本件被告等前開賭博行為，要無前開法條但書規定
      適用之情形。
（四）綜上所述，本件被告等前述賭博犯行，事證明確，均堪認定。
二、被告戊○○經營前開亞大利電子遊戲場內計有電子遊戲機台四十三台（最高容量
    可同時供五十五位客人把玩），並僱有員工，即被告辛○○、子○○、庚○○、
    甲○○、己○○等五人服務，規模不小，其顯恃前述賭博行為以為生；而被告庚○○、甲○○、己○○均係以月薪一萬八千元受僱於被告戊○○擔任服務生，負
    責收錢、開分等工作，參與被告戊○○與客人間賭博行為，顯均係恃以為生。核
    其等所為，均係犯刑法第二百六十七條之常業賭博罪，其三人自受僱工作之時起
    與被告戊○○、辛○○、子○○間，有犯意聯絡及行為分擔，均為共同正犯。另
    核被告癸○○、丁○○所為，均係犯刑法第二百六十六條第一項前段之賭博罪，
    被告丁○○先後二次賭博犯行，時間密接，所犯構成要件相同，顯係基於概括之
    犯意為之，為連續犯，依刑法第五十六條之規定，以一罪論，並加重其刑。爰審
    酌被告庚○○、甲○○、己○○均係受僱人，惡性較輕，而被告癸○○、丁○○
    前往賭玩，不僅損及個人財物，亦影響社會善良風氣、被告等犯後否認犯行等一
    切情狀，分別量處如主文所示之刑，並就被告癸○○、丁○○部分諭知易服勞役
    之折算標準，以資懲儆。另被告庚○○、甲○○、己○○行為後，刑法第四十一
    條於九十年一月十日經修正公布，並於同年月十二日生效，易科罰金之適用範圍
    擴大為最重本刑五年以下有期徒刑之罪，並明定併合處罰之數罪，如各罪均得易
    科罰金者，其應執行之刑逾六月時，亦得適用之。是其等犯罪後法律已有變更，
    雖其等所犯罪名，依修正前刑法第四十一條之規定，原得易科罰金，惟該法條既
    修正如上，仍屬法律變更，依刑法第二條第一項前段之規定，自應適用裁判時之
    法律即修正後之刑法第四十一條，本院自應就前揭對被告庚○○、甲○○、己○○所宣告之刑諭知易科罰金之折算標準。末查，被告庚○○、甲○○、己○○前
    均未曾受有期徒刑以上刑之宣告，此有台灣高等法院被告全國前案紀錄表各一份
    在卷可按，其三人均僅係因為生活上謀職而一時失慮，致觸刑章，經此次偵、審
    及科刑之教訓，當已知所警惕，應無再犯之虞，本院認為對其三人所各宣告之刑
    ，均以暫不執行為適當，爰併分別宣告緩刑二年，用啟自新。
三、扣案之前開電子遊戲機台，係當場賭博之器具，爰依刑法第二百六十六條第二項
    規定，宣告沒收之。另玩檯記錄單二紙、機台出牌記錄單四張，係被告庚○○、
    甲○○、己○○之共犯戊○○所有，供經營前開遊藝場犯本件賭博罪所用之物，
    爰依刑法第三十八條第一項第二款之規定宣告沒收。
四、被告丁○○經合法傳喚無正當理由未到庭，本院認對其應為科處罰金之諭知，爰
    不待其到庭陳述逕行判決。
五、據上論斷，應依刑事訴訟法第二百九十九條第一項前段、第三百零六條，刑法第
    二條第一項前段、第二十八條、第五十六條、第二百六十七條、第二百六十六條
    第一項前段、第二項、修正後第四十一條第一項前段、第四十二條第二項、第七
    十四條第一款、第三十八條第一項第二款，罰金罰鍰提高標準條例第一條前段、
    第二條，判決如主文。
本案經檢察官蔡孟利到庭執行職務。
中      華民      國    九十二    年      一      月      六      日
                                  臺灣桃園地方法院刑事第六庭
                                      法  官  潘進順
右正本證明與原本無異。
如不服本判決，應於判決送達後十日內向本院提出上訴狀（應附繕本），上訴於臺灣
高等法院。
                                      書記官  陳玉芬
中      華      民      國    九十二    年      一      月     十三     日
附論罪科刑依據之法條
刑法第二百六十六條
在公共場所或公眾得出入之場所賭博財物者，處一千元以下罰金，但以供人暫時娛樂
之物為賭博者，不在此限。
當場賭博之器具與在賭檯或兌換籌碼處之財物，不問屬於犯人與否，沒收之。
刑法第二百六十七條
以賭博為常業者，處二年以下有期徒刑，得併科一千元以下罰金。


司法院資訊處製作；財團法人民間司法改革基金會備份。
